【裁判字號】    92,上訴,1321
【裁判日期】    920530
【裁判案由】    搶奪
【裁判全文】
臺灣高等法院臺中分院刑事判決                  九十二年度上訴字第一三二一號
    上  訴  人
    即  被  告  丙○○
右上訴人因搶奪案件，不服臺灣彰化地方法院九十二年度訴字第五八一號中華民國九
十二年五月三十日第一審判決（起訴案號：臺灣彰化地方法院檢察署九十二年度偵字
第三五五九號），提起上訴，本院判決如左：
    主      文
上訴駁回。
    事實及理由
一、本案被告丙○○對於其搶奪犯行供認不諱，又查本案經本院審理結果，認第一審
    判決認事用法及量刑均無不當，應予維持，並引用第一審判決書記載之事實、證
    據及理由（如附件）。本件原審已審酌被告為圖利擅奪他人財產，危害社會治安
    甚鉅，搶奪之次數，所得之利益及被告之素行、犯罪之動機、目的、手段、暨犯
    罪後之態度等一切情狀，量處有期徒刑一年，量刑尚稱妥適，被告上訴意旨指摘
    原判決量刑過重，為無理由，應予駁回。
二、據上論斷，應依刑事訴訟法第三百七十三條、第三百六十八條，判決如主文。
本案經檢察官乙○○到庭執行職務。
中      華      民      國      九十二     年     八      月    十二    日
                                臺灣高等法院臺中分院刑事第四庭
                                      審判長法  官  洪  耀  宗
                                            法  官  劉  登  俊
                                            法  官  蕭  錦  鍾
右正本證明與原本無異。
如不服本判決應於收受送達後十日內向本院提出上訴書狀，其未敘述上訴之理由者並
得於提起上訴後十日內向本院補提理由書（均須按他造當事人之人數附繕本）。
                                            書記官  蘇  昭  文
中      華      民      國      九十二     年     八      月    十三    日
                                                                        Ｒ
臺灣彰化地方法院刑事判決                          九十二年度訴字第五八一號
    公  訴  人  臺灣彰化地方法院檢察署檢察官
    被      告  丙○○  男二十三歲（民國○○○年○月○日生）
                        住彰化縣北斗鎮○○里○○路○段三二三巷九六號
                        身分證統一編號：Ｚ000000000號
                        （另案於台灣雲林戒治所強制戒治中）
右列被告因搶奪案件，經檢察官提起公訴（九十二年度偵字第三五五九號），本院判
決如左：
        主  文
丙○○意圖為自己不法之所有，而搶奪他人之動產，處有期徒刑壹年。
        事  實
一、丙○○於民國九十一年四月十八日下午五時二十分許，騎乘其所竊取之車牌號碼
    ＦＸＹ─八七六號機車閒逛（其所犯竊盜罪部分，業經本院於九十一年十二月三
    十一日，以九十一年度易字第二九九號判處有期徒刑一年三月，於九十二年二月
    三日確定），途經彰化縣北斗鎮○○路八之一號天師公廟前時，因身上缺錢花用
    ，又恰見甲○○○將手提包一個置放在所騎乘之腳踏車前方置物籃內，竟臨時起
    意，意圖為自己不法之所有，即騎乘前揭機車自後加速趨前逼近甲○○○，並趁
    甲○○○不及防備之際，徒手奪取甲○○○放於腳踏車前方置物籃內之手提包一
    個（內置有現金新台幣一百六十元、女用小皮包一個、藥品少許及健保卡一張等
    財物），丙○○得手後，旋即騎乘機車加速逃逸離去，並將手提包內之現金取出
    花用完畢，其餘手提包、女用小皮包、藥品少許及健保卡等物品則棄置於彰化縣
    北斗鎮○○路四七四巷產業道路旁，甲○○○則於當日下午五時四十分許，在彰
    化縣北斗鎮○○路四七四巷產業道路旁尋獲遭搶後被棄置之手提包等物。嗣丙○
    ○於九十一年四月十九日上午九時四十分許，騎乘車牌號碼ＦＸＹ─八七六號機
    車，行經彰化縣北斗鎮○○路一０六號前為警查獲。
二、案經彰化縣警察局北斗分局報請台灣彰化地方法院檢察署檢察官偵查起訴。
        理  由
一、訊據被告丙○○對於右揭事實坦承不諱，核與被害人甲○○○指述情節及證人王
    素月證述情節相符，並有贓物領據保管單一紙及照片三張在卷可稽，是以本件事
    證已臻明確，被告犯行堪予認定。
二、核被告所為，係犯刑法第三百二十五條第一項之搶奪罪。爰審酌被告為圖利擅奪
    他人財產，危害社會治安甚鉅，搶奪之次數，所得之利益及被告之素行、犯罪之
    動機、目的、手段、暨犯罪後之態度等一切情狀，量處如主文所示之刑，以示懲
    儆。
據上論斷，應依刑事訴訟法第二百九十九條第一項前段，刑法第三百二十五條第一項
，判決如主文。
中      華  民      國    九十二    年      五      月     三十     日
                                  臺灣彰化地方法院刑事第二庭
                                      法      官  石  馨  文
右正本証明與原本無異。
如不服本判決，應於判決送達後十日內向本院提出上訴狀( 須附繕本 )。
告訴人或被害人對於判決如有不服具備理由請求檢察官上訴者，其上訴期間之計算係
以檢察官收受判決正本之日期為準。
                                      法院書記官  呂  雅  惠
中      華      民      國    九十二    年      六      月     三       日
附錄本案論罪科刑法條全文
中華民國刑法第三百二十五條
意圖為自己或第三人不法之所有，而搶奪他人之動產者，處六月以上五年
以下有期徒刑。
因而致人於死者，處無期徒刑或七年以上有期徒刑，致重傷者，處三年以
上十年以下有期徒刑。
第一項之未遂犯罰之。


司法院資訊處製作；財團法人民間司法改革基金會備份。
